【裁判字號】    98,審交訴,3
【裁判日期】    980331
【裁判案由】    公共危險等
【裁判全文】
臺灣高雄地方法院刑事判決             98年度審交訴字第3號
公  訴  人  臺灣高雄地方法院檢察署檢察官
被      告  甲○○
上列被告因公共危險等案件，經檢察官提起公訴（97年度偵字第
33304 號），本院改依簡式審判程序判決如下：
    主  文
甲○○服用酒類，不能安全駕駛動力交通工具而駕駛，處拘役參
拾日，如易科罰金，以新臺幣壹仟元折算壹日。又因過失傷害人
，處有期徒刑參月。又駕駛動力交通工具肇事，致人傷害而逃逸
，處有期徒刑柒月。所處有期徒刑部分，應執行有期徒刑玖月。
    事  實
一、甲○○明知飲酒可能造成不能安全駕駛之結果；亦知汽車駕
    駛人飲用酒類後其吐氣所含酒精濃度超過每公升0.25毫克以
    上者，不得駕車。於民國97年11月1 日18時許，在高雄縣茄
    萣鄉○○村○○路○段128 巷45號住處內，與友人飲用酒類
    後，在酒後已達不能安全駕駛之程度下，仍無照騎乘車牌號
    碼FE2-960 號重型機車上路，嗣於97年11月2 日凌晨1 時12
    分許，沿高雄縣茄萣鄉○○路由北往南方向行駛至該路217
    號前時，本應注意汽車行駛時，駕駛人應注意，並隨時採取
    必要之安全措施；且汽車在未劃設慢車道之雙向二車道行駛
    時，應在遵行車道內行駛，而依其智識、能力，當時又無不
    能注意之情事，詎疏未注意及此，貿然駛入對向車道，適乙
    ○○騎乘車牌號碼VKM-483 號輕型機車，沿高雄縣茄萣鄉○
    ○路由南往北行駛至該處，2 車遂互撞，乙○○因而人車倒
    地，並受有左側脛骨平台骨折之傷害。甲○○於肇事後，並
    未下車察看，亦未作任何處置，旋即基於肇事逃逸之故意，
    騎乘機車離去。嗣警依現場目擊者提供之車牌號碼，乃通知
    甲○○到案說明，並於97年11月2 日凌晨2 時49分許，對甲
    ○○施以呼氣酒精濃度測試，測出其呼氣酒精濃度為每公升
    0.39毫克，因而查知上情。
二、案經乙○○訴由高雄縣政府警察局湖內分局報告臺灣高雄地
    方法院檢察暑檢察官偵查起訴。
    理  由
一、本件被告甲○○所犯係死刑、無期徒刑、最輕本刑為3 年以
    上有期徒刑以外之罪，其於準備程序中就被訴事實均為有罪
    之陳述，經本院告知簡式審判程序之旨，並聽取檢察官及被
    告之意見後，合議庭裁定由受命法官獨任進行簡式審判程序
    ，合先敘明。
二、上開犯罪事實，業據被告甲○○於本院審理中坦白承認，核
    與告訴人乙○○於警詢及偵查中陳述之情節相符，並有道路
    交通事故現場圖、調查報告表、刑法第185 條之3 案件測試
    觀察紀錄表、高雄縣警察局交通警察隊酒精濃度呼氣測試報
    告、照片及臺南市立醫院診斷證明書在卷可稽。此外，復參
    以：(一)被告係於車禍發生後過1 時37分後，始施以呼氣酒精
    濃度測試，顯見其於發生車禍當時及之前，呼氣酒精濃度應
    高於每公升0.39毫克。再者，本件車禍發生時，正值凌晨時
    刻，車流量不多，被告竟駛入對向車道，顯見被告酒後已達
    不能安全駕駛之程度。(二)按汽車行駛時，駕駛人應注意車前
    狀況，並隨時採取必要之安全措施；汽車在未劃設慢車道之
    雙向二車道行駛時，應在遵行車道內行駛；汽車駕駛人飲用
    酒類後其吐氣所含酒精濃度超過每公升0.25毫克上者，不得
    駕車，道路交通安全規則第97條第1 項第1 款、第94條第3
    項、第114 條第2 款分別定有明文。又上開規定係一般駕駛
    人所應注意並確實遵守之事項，被告雖未領有重型機車駕照
    ，但既領有自用小客車駕駛執照，自應知之甚詳。且依被告
    之智識、能力，復無不能注意之情事，詎被告竟疏未注意前
    開規定，貿然酒後無照騎乘機車駛入對向車道，致與告訴人
    乙○○發生車禍，其駕駛行為有過失至為明確。另告訴人乙
    ○○確因本件車禍受有左側脛骨平台骨折之傷害等情，有前
    開診斷證明書為證。是被告未盡前開注意義務與告訴人所傷
    害間，顯有相當因果關係。從而，被告上開犯行，均堪認定
    。
三、核被告所為，係犯刑法第185 條之3 之不能安全駕駛動力交
    通工具而駕駛罪、同法第284 條第1 項前段之過失傷害罪及
    同法第185 條之4 之肇事逃逸罪。另過失傷害部分，被告酒
    醉無照駕車（被告未領有重型機車駕照，且雖領有自用小客
    車駕駛執照，但僅能騎乘輕型機車）致告訴人受傷，應依道
    路交通管理處罰條例第86條第1 項之規定加重其刑。被告所
    犯上開3 罪，犯意各別，應分論併罰之。爰審酌被告在酒後
    已達不能安全駕駛狀態下，猶貿然駕車上路，發生車禍，致
    告訴人受傷，已對其他用路人之安全構成極大威脅，且肇事
    後，竟擅行離開現場，置受傷之告訴人於不顧，不僅影響告
    訴人即時救護之時機，且危及其生命、身體，惡害非輕，惟
    念及被告犯後坦承犯行，且未曾受刑之宣告之事實，有臺灣
    高等法院被告前案紀錄表可稽；並參以被告呼氣酒精濃度達
    每公升0.39毫克以上，及本件未達成和解、告訴人所受傷害
    非輕、被告犯後態度等一切情狀，分別量處如主文所示之刑
    ，並參酌前開犯罪情狀，就不能安全駕駛動力交通工具而駕
    駛罪部分，諭知如主文所示之易科罰金折算標準。且就有期
    徒刑部分，定其應執行之刑。
據上論斷，應依刑事訴訟法第273 條之1 第1 項、第299 條第1
項前段，刑法第185 條之3 、第284 條第1 項前段、第185 之4
、第41條第1 項前段、第51條第5 款，道路交通管理處罰條例第
86條條第1 項，刑法施行法第1 條之1 ，判決如主文所示之刑。
本案經檢察官羅水郎到庭執行職務。
中    華    民    國    98    年    3     月    31    日
                  交通法庭    法  官  方百正
以上正本證明與原本無異。
如不服本判決，應於收受送達後10日內向本院提出上訴書狀。
中    華    民    國    98    年    3     月    31    日
                              書記官  黃園芳
附錄法條：
刑法第185條之3
服用毒品、麻醉藥品、酒類或其他相類之物，不能安全駕駛動力
交通工具而駕駛者，處1 年以下有期徒刑、拘役或3 萬元以下罰
金。
刑法第284條第1項前段。
因過失傷害人者，處6 月以下有期徒刑、拘役或5 百元以下罰金
。
刑法第185 條之4
駕駛動力交通工具肇事，致人死傷而逃逸者，處6 月以上5 年以
下有期徒刑。


司法院資訊處製作；財團法人民間司法改革基金會備份。
